臺灣桃園地方法院行政訴訟裁定
111年度交字第458號
原      告  陳昱旻  

被      告  桃園市政府交通事件裁決處
                      設桃園市○○區○○路00號7~8樓
代  表  人  張丞邦    住同上
上列當事人間交通裁決事件，原告提起行政訴訟，本院裁定如下
：
    主  文
原告之訴駁回。
訴訟費用新臺幣參佰元由原告負擔。
    理  由
一、按交通裁決事件中撤銷訴訟之提起，應於裁決書送達後30日
    之不變期間內為之，行政訴訟法第237條之3第2項定有明文
    。次按「本法所稱交通裁決事件如下：一、不服道路交通管
    理處罰條例（下稱處罰條例）第8 條及第37條第5 項之裁決
    ，而提起之撤銷訴訟、確認訴訟。」行政訴訟法第237 條之
    1 第1 項第1 款定有明文。又按「違反本條例之行為，由下
    列機關處罰之：一、第12條至第68條及第92條第7 項、第8 
    項由公路主管機關處罰。二、第69條至第84條由警察機關處
    罰。」「計程車駕駛違反前條及本條規定，應廢止其執業登
    記或吊扣其執業登記證者，由警察機關處罰，不適用第8 條
    第1項第1 款規定」處罰條例第8 條第1 項、第37條第5 項
    分別定有明文。依上揭法律規定可知，原告依上揭行政訴訟
    法第237 條之1 第1 項第1 款規定提起本件撤銷交通裁決之
    行政訴訟事件，自應經公路主管機關或警察機關作成處罰之
    裁決為前提要件。
二、本件原告於民國111年9月15日起訴時，雖提出被告於111年8
    月15日桃交裁申字第1110086775號函(下稱111年8月15日函)
    1 份為證(見本院卷第11至13頁) ，並主張：被告所為111年
    7月5日桃交裁罰字第58-529N01096號違反道路交通管理事件
    裁決書(下稱第58-529N01096號裁決書)註銷原告所有車牌號
    碼000-0000號自用小貨車(下稱系爭車輛)之汽車牌照之裁決
    處分違法，及請求撤銷第58-529N01096號裁決書之處分等語
    。惟查：
(一)觀諸上揭被告111年8月15日函僅係就原告線上申訴系爭車輛
    之2筆違規即529N01096號、529N05514號予以函覆原告應如
    何繳納罰鍰及提起行政救濟等語，惟上揭函文並未具體載明
    原告違規處罰之依據及罰鍰金額及種類為何等交通違規事件
    處罰裁決要件。足見，上揭被告111年8月15日函函文顯非首
    揭法律規定之裁決處分。
(二)其次，被告所為之第58-529N01096號裁決書係於111年7月8
    日合法送達至原告位於桃園市○○區○○路○段0000號6樓之1之
    住處，此有被告之送達證書1份附卷可稽(見本院卷第54頁)
    。是本件原告就被告所為第58-529N01096號裁決書，提起行
    政訴訟之期間應自起111年7月8日起算，扣除在途期間1日，
    算至111年8月9日（星期二）即已屆滿提起本件撤銷訴訟之3
    0日法定不變期間。是本件原告如欲提起行政訴訟，至遲應
    於111年8月9日以前提出救濟。惟原告遲至111年9月15日始
    向本院提出行政訴訟，此有本院之收文章在卷可稽（見本院
    卷第3 頁）。足見，本件原告針對被告所為第58-529N01096
    號裁決書提起行政訴訟，顯已逾上開30日之法定不變期間，
    且其情形無從補正，則原告就第58-529N01096號裁決書提起
    本件訴訟，依首揭行政訴訟法第237條之3第2項規定，顯非
    合法，應予駁回。另本件原告針對第58-529N01096號裁決原
    處分提起行政訴訟，已因原告起訴逾期，欠缺實體判決要件
    ，應予程序上駁回，本院自無從就原告起訴主張之實體上理
    由為審究，附此敘明。
(三)再者，原告對於529N05514號舉發通知單，並未提出被告所
    為之裁決書，經本院於111年9月19日桃院增行語111年度交
    字第458號函通知原告應於文到5日內補正，該函並於111年9
    月26日合法送達予原告收受(見本院卷第29至31頁)，惟原告
    並未提出529N05514號舉發通知單之裁決書，且經被告111年
    10月5日桃交裁申字第1110108416號函覆略以：「…另第529N
    05514號違規單並未開立裁決書。」等語(見本院卷第51頁)
　　。足見，本件原告起訴時，本件第529N05514號違規單之裁
    決書確實尚未作成，亦即被告就第529N05514號違規單之行
    政處分尚未作成。綜上所述，本件原告所提出之111年8月15
    日函並非裁決書，且被告就本件第529N05514號違規單之裁
    決書亦尚未作成。換言之，本件就原告所不服之第529N0551
    4號違規單，並無被告所為裁決書之行政處分之撤銷訴訟之
    標的，足見，原告就第529N05514號違規單之起訴顯「不備
    其他要件」。故本件原告就第529N05514號違規單提起行政
    訴訟，顯非合法，應予駁回。至本件違規案件倘日後經裁決
    處分後，原告如對裁決處分內容不服，自仍得再依法提起行
    政訴訟救濟，附此敘明。
三、綜上所述，原告就被告所為第58-529N01096號裁決處分提起
    本件行政訴訟，已逾起訴期間；另因第529N05514號違規單
    ，被告亦尚未作裁決處分，即並無撤銷訴訟之標的，是原告
    就第529N05514號違規單之起訴顯「不備其他要件」。故本
    件原告之訴，係逾起訴期間，另亦不備其他起訴要件，均顯
    係起訴不合法，均應予駁回。　　
中　　華　　民　　國　　111 　年　　10　　月　　31　　日
　　　　　　　　　行政訴訟庭法　官　黃漢權
上為正本係照原本作成。
如不服本裁定，應於送達後10日內向本院提出抗告狀（須按他造
人數附繕本）。
中　　華　　民　　國　　111 　年　　11　　月　　1 　　日
　　　　　　　　　　　　　　書記官　蕭竣升